【裁判字號】    98,上易,551
【裁判日期】    980429
【裁判案由】    竊盜
【裁判全文】
臺灣高等法院臺中分院刑事判決         98年度上易字第551號
上  訴  人
即  被  告  丙○○
上列上訴人因竊盜案件，不服臺灣南投地方法院97年度易字第35
8號中華民國98年2月18日第一審判決（起訴案號：臺灣南投地方
法院檢察署97年度偵字第1419號），提起上訴，本院判決如下：
    主  文
上訴駁回。
丙○○緩刑參年，並應依附件和解筆錄所示內容，履行約定。
    事  實及理  由
一、本案經本院審理結果，認第一審判決認事用法及量刑均無不
    當，應予維持，並引第一審判決書記載之事實、證據及理由
    。（如附件）
二、被告上訴意旨略以：I本件無積極證據證明被告犯有竊盜行
    為，僅因測謊未過而定罪；II伊因心臟本有疾病，平常即有
    心悸及心跳不順毛病，本次因思及無辜被誣陷，如鋃鐺入獄
    ，女兒生活將陷入困境，因而測謊時情緒失事，激動過度致
    結果不正確；III伊確實未行竊，且有何證據可以證明貨款確
    實放在玻璃工作檯而非惡意陷害？云云。
三、本院查：
  (一)原審法院當庭勘驗告訴人乙○○及被告丙○○對話錄音帶內
    容結果：
    乙○○：不是，我的意思是說，我的意思說，不過說，那一
            筆錢一五四，厚，不要讓我看到是誰拿的，偷不必
            說，大家都是朋友，我只是要那筆錢拿出來，我跟
            你說，如果把事情鬧大，他們要求，要求要把那個
            看出來的時候那個報告一樣看出來，那對誰都不好
            啦。
    丙○○：布丁，我可能只是要跟你說，就是，因為那個錢是
            ，要怎麼說（臺語），阿祥他那個啦，你懂嗎？
    乙○○：阿祥拿的？
    丙○○：不是，不是，不是，就是．．．
    乙○○：那你就誠實跟我說，那個一萬五千四是誰拿的？
    丙○○：一五就算是說，我呢，因為我不知道，阿我是．．
            ．（兩人同時講話，聽不清楚該句話）。
    乙○○：阿祥回來了。
    丙○○：這事跟他無關，不要跟他講。
    乙○○：那我要你現在跟我講。
    丙○○：就是我那時候是拿去付阿祥的那個錢啦。
    乙○○：對，你就老實跟我說，就好了。
    丙○○：我拿去付他的錢。
    乙○○：一五四，沒關係，你看你多少，你再給我。
    丙○○：明天給你。
    依上開對話內容，被告向告訴人坦承行竊之事應無疑問。
四、被告在本院復未提出其他有利之證據或指出調查之途徑，空
    言否認竊盜犯行，難以採信。原審因而適用刑事訴訟法第二
    百九十九條第一項前段，刑法第三百二十條第一項、第四十
    一條第一項前段，刑法施行法第一條之一之規定，並審酌被
    告正值青年，不思正途，以不正方法竊取他人財物，侵害他
    人財產法益；所得財物為現金一萬五千四百元；且其犯後於
    事證明確之情形下，猶設詞狡辯否認犯行等一切情狀，量處
    有期徒刑六月，並諭知易科罰金之折算標準，其認事用法核
    無違誤，量刑亦屬允當，上訴意旨猶執陳詞否認犯罪，其上
    訴為無理由，應予駁回。復查，被告未曾因故意犯罪而受有
    期徒刑以上刑之宣告，有臺灣高等法院被告前案紀錄表附卷
    可查，被告既已於本院審理期間與告訴人達成和解，其內容
    詳如附件和解筆錄所示，經此教訓，當知警惕，應無再犯之
    虞，爰併宣告緩刑三年。本院斟酌全案情節，命被告依附件
    和解筆錄所示內容，履行和解約定，被告如有違反且情節重
    大者，依刑法第七十五條之一第一項第四款之規定，撤銷緩
    刑宣告，執行宣告刑。
五、據上論斷，應依刑事訴訟法第373條、第368條，刑法第74條
    第1項第1款、第2項第3款、第3項，判決如主文。
本案經檢察官甲○○到庭執行職務。
中    華    民    國    98    年    4    月     29    日
            刑事第四庭    審判長法  官  洪   耀   宗
                                法  官  蔡  王金  全
                                法  官  劉   登   俊
以上正本證明與原本無異。
不得上訴。
                                書記官  粘   銘   環
中    華    民    國    98    年    4     月    29    日
附件
臺灣南投地方法院刑事判決               97年度易字第358號
公  訴  人  臺灣南投地方法院檢察署檢察官
被      告  丙○○  女  30歲（民國○○年○月○○日生）
                    身分證統一編號：Ｚ000000000號
                    住南投縣埔里鎮○○路67號
上列被告因竊盜案件，經檢察官提起公訴（九十七年度偵字第一
四一九號），本院判決如下：
    主      文
丙○○竊盜，處有期徒刑陸月，如易科罰金，以新臺幣壹仟元折
算壹日。
    事      實
一、丙○○前因與乙○○有金錢借貸關係，丙○○便以在乙○○
    經營址設在南投縣埔里鎮○○路八五之一號前之「阿妹檳
    榔攤」工作之方式抵償債務，惟其竟基於意圖為自己不法所
    有之犯意，於民國九十七年一月七日十八時許，利用檳榔攤
    內僅有其一人上班之機會，乃以徒手方式竊取乙○○所有欲
    支付檳榔葉廠商而置放於檳榔攤內工作檯下塑膠盒中之貨款
    新臺幣（下同）一萬五千四百元得手。嗣經乙○○發現，乃
    查看檳榔攤內監視系統錄得之畫面，始知悉上情。
二、案經乙○○訴由南投縣政府警察局埔里分局報告臺灣南投地
    方法院檢察署檢察官偵查起訴。
    理      由
一、證據能力部分：
    本案以下所引用之證據，檢察官及被告丙○○迄本院言詞辯
    論終結前均無異議，且本院審酌該證據作成之情況，並無違
    法取證或陳述人非基於自由意願所為陳述之瑕疵，認為均適
    於為本案認定事實之依據，依刑事訴訟法第一百五十九條之
    五之規定，均有證據能力，合先敘明。
二、認定犯罪事實所憑之證據及理由：
    訊之被告丙○○矢口否認有何竊盜犯行，辯稱：伊因積欠告
    訴人乙○○一萬五千五百元，方在告訴人所開設之檳榔攤上
    班抵償債務，現伊尚積欠告訴人四千二百元；而告訴人所提
    出之錄音帶並未錄得其二人對話之前、後段，僅錄到中間部
    分，該錄音帶所錄得二人交談之內容係指借款，並非不見之
    貨款等語。經查：
  (一)前揭事實迭據證人即告訴人乙○○於警詢、偵查中指證明確
    （參見警卷第四頁至第八頁；偵卷第一一頁、第一四頁），
    並於本院審理時結證稱：伊於九十七年一月七日發現欲繳交
    給廠商之一萬五千四百元不見時，伊曾詢問被告及其餘二名
    員工丁○○、己○○，其等三人均稱未見到這筆錢，嗣伊偕
    同友人戊○○查看檳榔攤內監視系統所錄得之畫面時，發現
    是被告所為，乃私底下要求被告歸還；又因另二名員工要求
    觀看監視系統錄得之畫面，伊為顧全被告顏面，復思及被告
    亦已向伊坦承竊盜之行為並稱會還錢，伊方傳送簡訊予丁○○，並向丁○○、己○○聲稱錢已找到，但事後被告並未歸
    還一萬五千四百元，伊才會私下錄音；又檳榔攤內之玻璃工
    作桌下共有二個盒子，一個伊習慣放手指套，另一個伊習慣
    放錢，不見之貨款係裝在透明袋子後再置放於桌下之盒內；
    伊在監視系統所錄得之畫面中見到被告的皮包置放於盒子旁
    邊，伊記得是被告伸手下去假裝要拿書本，然後翻開蓋子拿
    裡面的東西出來，連同袋子放在她的皮包中；且被告之前係
    向伊借款六千元等語（參見本院卷第四二頁至第四四頁）。
    本院審酌上開證詞中關於貨款不見後之處理經過部分，俱核
    與證人丁○○、己○○於警詢、偵查及本院審理中之證述大
    致無異（參見警卷第一一頁至第一四頁；偵卷第一一頁至第
    一三頁；本院卷第三二頁至第三八頁）；而就查看監視系統
    錄得之畫面內容部分，亦核與證人戊○○於警詢、偵查及本
    院審理中之結證情節相符（參見警卷第九頁至第一頁；偵
    卷第一三頁；本院卷第三八頁至第四二頁）；再者，告訴人
    因信賴被告還款誠意，而未將監視系統錄得之畫面檔案留存
    ，嗣被告均無還款之表示後，告訴人因恐口說無憑，始起意
    以錄音方式，留存被告親口承認竊盜並願歸還之證據，因而
    將其二人對話錄下，迭經告訴人陳明在案，並有錄音帶一捲
    在卷可憑。而經本院當庭勘驗上開錄音帶內容，發現告訴人
    確實係以一萬五千四是誰拿的等語詢問被告，而被告則以就
    是我那時候是拿去付「阿祥」（即被告男友）的那個錢等語
    回覆，並有本院九十七年七月十五日準備程序筆錄可稽。況
    經本院送請內政部警政署刑事警察局就前開事實以熟悉測試
    法【Ｔｈｅ  Ａｃｑｕａｉｎｔａｎｃｅ  Ｔｅｓｔ（ＡＣ
    Ｔ）】及區域比對法【Ｔｈｅ  Ｚｏｎｅ  Ｃｏｍｐａｒｉ
    ｓｏｎ  Ｔｅｃｈｎｉｑｕｅ（ＺＣＴ）】分別對被告與告
    訴人進行測謊，其鑑定結果略以：告訴人測前會談否認謊稱
    被告偷拿檳榔攤的一萬五千四百元，經測試結果，並無不實
    反應；被告於測前會談否認偷拿檳榔攤的一萬五千四百元，
    經測試結果呈不實反應等語，復有該局九十八年一月十日刑
    鑑字第九八四二二五號鑑定書一份附於本院卷第六
    七頁可憑。佐以上開證據以觀，益徵告訴人指訴之情節非虛
    ，應堪採信。
  (二)又被告雖辯稱告訴人所提出之錄音帶所錄得之內容，並不完
    整，且其與告訴人交談之內容實係伊向告訴人稱欲歸還先前
    之借款一萬五千五百元云云，惟查該捲錄音帶業經本院當庭
    勘驗已足認其二人交談時所提及之款項確係指遭竊之貨款乙
    情無訛，此有上開筆錄可參；另審酌被告自陳案發時僅積欠
    告訴人四千二百元，復佐以被告與告訴人交談過程中之用語
    及陳述方式，俱可窺見渠等談論之款項，確係本案失竊之系
    爭貨款而非之前借款無誤，是所辯係談論係借款乙詞顯難信
    憑。末衡以被告為告訴人檳榔攤之員工，而告訴人所稱係為
    保全被告顏面，並因被告承諾還款方發簡訊告知其他員工稱
    錢已尋獲等語，尚與常情無悖，自難據為被告有利之認定。
    至於被告另聲請傳訊證人庚○○到庭證明其借款金額部分，
    業經本院依法傳拘無著（送達回證、拘提報告書見本院卷第
    二八頁、第六頁），依此，本院已盡其能事令證人到院作
    證仍不可得，且被告上竊盜揭犯行已為本院上開審認明確已
    如上述，認亦核無傳訊該名證人到庭之必要，附此敘明。
  (三)綜上所述，被告於本院審理時空言否認犯行，並辯以上詞，
    顯係事後卸責之詞，均不足採信。本件被告竊盜犯行事證明
    確，應予依法論科。
三、論罪科刑之理由：
  (一)核被告丙○○所為，係犯刑法第三百二十條第一項之普通竊
    盜罪。
  (二)爰審酌被告：(1)正值青年，竟不思正途，以不正方法竊取他
    人財物，侵害他人財產法益；(2)所得財物為現金一萬五千四
    百元，業據告訴人於本院中結證明確之損害情形；(3)且其犯
    後於事證明確之情形下，猶設詞狡辯否認犯行，態度不佳等
    一切情狀，量處如主文所示之刑，並諭知易科罰金之折算標
    準。
四、據上論斷，應依刑事訴訟法第二百九十九條第一項前段，刑
    法第三百二十條第一項、第四十一條第一項前段，刑法施行
    法第一條之一，判決如主文。
本案經檢察官吳宗憲到庭執行職務
中    華    民    國    98    年    2     月    18    日
                  刑事第一庭  法  官  廖立頓
以上正本與原本無異。
如不服本判決應於收受送達後10日內向本院提出上訴書狀，並應
敘述具體理由；其未敘述上訴理由者，應於上訴期間屆滿後20日
內向本院補提理由書（均須按他造當事人之人數附繕本）「切勿
逕送上級法院」。
告訴人或被害人如對於本判決不服者，應具備理由請求檢察官上
訴，其上訴期間之計算係以檢察官收受判決正本之日期為準。
                              書記官
中    華    民    國    98    年    2     月    18    日
附錄本案論罪科刑法條全文：
中華民國刑法第三百二十條
意圖為自己或第三人不法之所有，而竊取他人之動產者，為竊盜
罪，處五年以下有期徒刑、拘役或五百元以下罰金。
意圖為自己或第三人不法之利益，而竊佔他人之不動產者，依前
項之規定處斷。
前二項之未遂犯罰之。


司法院資訊處製作；財團法人民間司法改革基金會備份。
